【裁判字號】    95,訴,364
【裁判日期】    950629
【裁判案由】    違反毒品危害防制條例等
【裁判全文】
臺灣新竹地方法院刑事協商判決           95年度訴字第364號
公  訴  人  臺灣新竹地方法院檢察署檢察官
被      告  丙○○
                    （現另案在臺灣新竹監獄執行中）
指定辯護人  本院公設辯護人甲○○
上列被告因違反毒品危害防制條例等案件，檢察官提起公訴（95
年度毒偵字第532號、95年度偵字第1946號）及併案審理（95年
度毒偵字第1021號）後，聲請改依協商程序而為判決，本院判決
如下：
    主  文
丙○○連續施用第一級毒品，累犯，處有期徒刑拾月，扣案之注
射針筒壹支，沒收之；又連續施用第二級毒品，累犯，處有期徒
刑捌月；又犯偽造署押罪，累犯，處有期徒刑陸月，偽造之「乙
○○」署名及指印共拾柒枚，沒收之。應執行有期徒刑壹年拾月
，扣案之注射針筒壹支、偽造「乙○○」署名及指印共拾柒枚，
均沒收之。
    事實及理由
一、犯罪事實：
（一）丙○○前有違反麻醉藥品管理條例、妨害自由、偽造文書
      等前科，最近1次於民國92年間，因違反毒品危害防制條
      例案件，經本院以92年度竹簡字第685號判決判處有期徒
      刑5月確定，於93年6月8日縮刑期滿執行完畢。
（二）又於90年間因施用毒品案件，經本院依聲請以90年度毒聲
      字第1549號裁定送觀察、勒戒結果，因認已無繼續施用毒
      品之傾向，於91年1月31日執行完畢釋放；又於94年間因
      施用第2級毒品案件，經本院於94年9月30日以94年度易字
      第113號判決判處有期徒刑6月確定（現正執行中）。
（三）詎其仍不知悛悔，另行基於施用第1級毒品海洛因之概括
      犯意，自94年9月6日上午10時許採尿時起往前回溯26小時
      內之某時起，至95年5月7日下午2時20分許採尿時起往前
      回溯26小時內之某時止，在不詳處所，以將第1級毒品海
      洛因加水置入注射針筒後注射血管之方式，連續施用第1
      級毒品海洛因多次；另亦基於施用第2級毒品安非他命之
      概括犯意，於94年9月30日前案判決後之某時起，至95年5
      月7日下午2時20分許採尿時起往前回溯96小時內之某時止
      ，在不詳處所，以將第2級毒品安非他命置入玻璃球內燒
      烤吸食煙霧之方式，連續施用第2級毒品安非他命多次。
      嗣分別於(1)94年9月6日凌晨4時15分許，在桃園縣中壢市
      ○○路○段95號前，為警攔檢查獲其同行友人馮祝正持有
      注射針筒及吸食器等物；(2)95年5月7日上午11時20分許，
      因案通緝遭警於新竹縣新豐鄉○○村○○街61號前查獲，
      並扣得其所有供施用毒品用之注射針筒1支，而查獲上情
      。
（四）丙○○於94年9月6日凌晨4時15分許，在桃園縣中壢市○
      ○路○段95號前，因涉及上開毒品案件，經桃園縣政府警
      察局楊梅分局永安派出所員警依法逮捕後，竟因思及自身
      已因另案通緝中，遂為圖掩飾自己之真實身分，基於偽造
      署押之犯意，先於該派出所員警所製作之搜索、扣押筆錄
      及逮捕通知書、權利告知書內，接續偽造「乙○○」署押
      及指印於其上，藉此表彰受該派出所員警執行搜索、扣押
      ，並經員警以書面通知逮捕事由及其受告知法律上權利之
      旨；另承上開犯意，於同日上午8時15分許，在上開派出
      所內，冒用「乙○○」名義接受員警詢問及辨識身分，並
      在該派出所員警所製作之調查筆錄受詢問人欄位及指認口
      卡片內，接續偽造「乙○○」署押及指印於其上；嗣經警
      將其解送臺灣桃園地方法院檢察署偵辦後，復於同日晚上
      10 時55分許，在該署接受檢察官訊問時，再度冒用「乙
      ○○」之名義應訊，並於該署訊問筆錄受訊人欄內，接續
      偽造「乙○○」署押於其上，足生損害於乙○○及司法機
      關偵查犯罪之正確性。嗣丙○○於94年9月22日向臺灣新
      竹地方法院檢察署檢察官主動申告上開偽造署押之事實，
      而自首表示願意接受裁判之意思，而悉上情。
二、證據：
（一）毒品部分：
  １、被告於本院準備程序時之自白。
  ２、台灣尖端先進生技醫藥股份有限公司濫用藥物檢驗報告、
      、桃園縣政府警察局楊梅分局被採尿人姓名編號對照表、
      台灣檢驗科技股份有限公司濫用藥物尿液檢驗報告、受檢
      人真實姓名代號對照表各1件。
  ３、扣案之注射針筒1支。
（二）偽造文書部分：
  １、被告丙○○於檢察官訊問時、本院準備程序時自白冒用「
      乙○○」名義接受調查毒品犯罪，並在各該卷證文書資料
      內，偽造「乙○○」署押與指印之事實。
  ２、桃園縣政府警察局楊梅分局94年9月6日上午8時15分「乙
      ○○」第1次調查筆錄、搜索扣押筆錄、逮捕通知書、權
      利告知書、指認口卡片各一件。
  ３、臺灣桃園地方法院檢察署94年9月6日晚上10時55分「乙○
      ○」訊問筆錄1件。
  ４、內政部警政署刑事警察局94年12月20日刑紋字第09401952
      26號函（指紋比對結果）1件。
三、本件經檢察官與被告、辯護人於審判外達成協商之合意且被
    告已認罪，其合意內容為：被告就連續施用第1級毒品部分
    ，願受有期徒刑10月之宣告；就連續施用第2級毒品部分，
    願受有期徒刑8月之宣告；就偽造署押部分，願受有期徒刑6
    月之宣告，應執行有期徒刑1年10月。扣案之注射針筒1支、
    偽造之署押均依法宣告沒收之。經查，上開協商合意並無刑
    事訴訟法第455條之4第1項所列情形之一，檢察官聲請改依
    協商程序而為判決，本院爰不經言詞辯論，於協商合意範圍
    內為協商判決，合予敘明。
四、應適用之法條：刑事訴訟法第455條之4第2項、第455條之8
    ，毒品危害防制條例第10條第1項、第2項，刑法第11條前段
    、第56條、第217條第1項、第219條、第47條、第62條、第
    51條第5款、第38條第1項第2款。
五、本判決除有刑事訴訟法第455條之4第1項第1款、第2款、第4
    款、第6款、第7款所定情形之一，或違反同條第2項規定者
    外，檢察官與被告、辯護人均不得上訴。
六、如有前項得上訴之情形，得自收受判決送達之日起10日內，
    向本院提出上訴書狀，上訴於第二審法院。
中    華    民    國    95    年    6     月    29    日
                  刑事第六庭    法  官  魏瑞紅
以上正本證明與原本無異。
中    華    民    國    95    年    6     月    29    日
                                書記官  吳月華
附錄法條：
毒品危害防制條例第10條
施用第一級毒品者，處 6 月以上 5 年以下有期徒刑。
施用第二級毒品者，處 3 年以下有期徒刑。
中華民國刑法第217條
(偽造盜用印章印文或署押罪)
偽造印章、印文或署押，足以生損害於公眾或他人者，處 3 年
以下有期徒刑。
盜用印章、印文或署押，足以生損害於公眾或他人者，亦同。


司法院資訊處製作；財團法人民間司法改革基金會備份。
